【裁判字號】    98,台聲,367
【裁判日期】    980423
【裁判案由】    請求給付保險金
【裁判全文】
最高法院民事裁定              九十八年度台聲字第三六七號
聲  請  人  甲○○
            乙○○
            丙○○
共      同
訴訟代理人  黃福卿律師
上列聲請人因與國泰人壽保險股份有限公司間請求給付保險金事
件，對於中華民國九十七年三月十三日本院裁定（九十七年度台
上字第四五六號），聲請再審，本院裁定如下：
    主  文
聲請駁回。
聲請訴訟費用由聲請人負擔。
    理  由
本件聲請人主張本院九十七年度台上字第四五六號確定裁定，有
民事訴訟法第四百九十六條第一項第一款所定事由，對之聲請再
審，係以：伊之父母許文同、許嚴麗確係遭遇颱風之特別災難
帶來之洪水沖走失蹤，嗣經台灣板橋地方法院以九十二年度亡字
第五○號判決為死亡之宣告，許文同、許嚴麗業因意外事故而
身亡，台灣高等法院九十六年度保險上字第四號判決認許文同、
許嚴麗未遭洪水沖走失蹤，有判決不備理由及消極的不適用法
規情形。伊對上開判決提起上訴時，業已指摘其有前開違背法令
之情事，原確定裁定謂伊無具體之指摘，顯有未合云云，為其論
據。
惟按上訴第三審法院，非以原判決違背法令為理由，不得為之。
又提起上訴，上訴狀內應記載上訴理由，表明原判決所違背之法
令及其具體內容，暨依訴訟資料合於該違背法令之具體事實，其
依民事訴訟法第四百六十九條之一規定提起上訴者，並應具體敘
述為從事法之續造、確保裁判之一致性或其他所涉及之法律見解
具有原則上重要性之理由。同法第四百六十七條、第四百七十條
第二項定有明文。又取捨證據認定事實屬於第二審法院之職權，
若其認定並不違背法令，即不許任意指摘其認定不當，以為上訴
理由。聲請人對於前訴訟程序第二審判決提起第三審上訴，無非
係就事實審法院取捨證據、認定事實之職權行使所論斷：許文同
、許嚴麗非遭洪水沖走失蹤，渠等二人非因意外傷害事故而死
亡等情，指摘其為不當，並就事實審已論斷者，泛言未論斷，而
非表明前訴訟程序第二審判決所違背之法令及其具體內容，暨依
訴訟資料合於該違背法令之具體事實，亦未具體敘述為從事法之
續造、確保裁判之一致性或其他所涉及之法律見解具有原則上重
要性之理由。原確定裁定因認聲請人之上訴為不合法，以裁定予
以駁回，經核並無適用法規顯有錯誤之情形。聲請意旨，指摘原
確定裁定適用法規顯有錯誤，聲明廢棄，非有理由。末查本件本
院得自行認定裁判，毋庸待撤銷許文同、許嚴麗死亡宣告之訴
裁判確定再為審理，併予敘明。
據上論結，本件聲請為無理由。依民事訴訟法第九十五條、第七
十八條，裁定如主文。
中    華    民    國  九十八  年    四    月  二十三  日
                      最高法院民事第七庭
                          審判長法官  劉  福  來
                                法官  陳  國  禎
                                法官  陳  重  瑜
                                法官  吳  麗  女
                                法官  簡  清  忠
      本件正本證明與原本無異
                                      書  記  官
中    華    民    國  九十八  年    五    月    五    日
                                                      K


司法院資訊處製作；財團法人民間司法改革基金會備份。
